

FORMATION ACADEMIQUE

Master 2: Intelligence Artificielle et DATA

Metaverse collège, Nanterre | En cours

Master 1: Intelligence Artificielle et Big Data

Keyce informatique et intelligence artificielle,

Yaoundé, Cameroun | 2023 - 2024

Bachelor3 : Intelligence Artificielle et Big Data Keyce informatique et intelligence artificielle , Yaoundé , Cameroun | 2022 - 2023

Licence 1 et 2 : génie informatique

Université Protestante d'Afrique Centrale ,Yaoundé , Cameroun | 2020 - 2022

LOGICIELS

Microsoft Office: Word, Excel, PowerPoint Google Workspace: Google Docs

connaissances Theoriques

Communication
Organisation
Adaptabilité
Sens de l'écoute
Informatique
Fiabilité

LANGUE

FRANÇAIS : lire et Ecrire couramment. AMGLAIS: lire et Ecrire partiellement.

APTITUDES

- Esprit d'équipe et d'entreprenariat
- Esprit d'analyse
- rapide dans l'exécution du travail
- ponctuel
- · Sens du service client
- Gestion du temps et organisation
- Respect des normes d'hygiène et de sécurité
- Proactivité et prise d'initiative

CENTRES D'INTÉRÊT

LECTURE, BASKETBALL, FOOTBALL, CINÉMA, CUISINE.

Contact

FOUEJIO FRANCKY JOËL

(+33 753092739

2 bis route de Plessis piquet 92290 CHÂTENAY MALABRY

22 ans Permis B

PROFIL:

Étudiant au sein de Metaverse collège, j'aimerai avoir un job étudiants dans votre structure à fin d'acquérir de l'expérience professionnelle et financer mes études. Doté d'une forte capacité d'adaptation, je suis prêt à mettre mes compétences au services de votre structure. Mes connaissances en vente et restauration m'ont permis de développer des compétences en service client, en gestion des stocks et du temps. Très ponctuel et rigoureux au travail, je suis disponible les deux premières semaines et la quatrième semaine du mois, de lundis à dimanche excepté le Mercredi.

EXPERIENCE PROFESSIONNELLE

Super Marché Santa Lucia, Yaoundé, Cameroun Janvier 2024 – mai 2024

POSTE: Employé Polyvalent

Tâches effectuées:

- Accueil et service client
- Gestion des rayons.
- Réassort et stock .
- Gestion de la caisse.
- Nettoyage et entretien.
- Aide à la réception des livraisons.

Hôtel de Ville de Yaoundé, Cameroun

Février 2023 - avril 2023

POSTE: Agent Commercial – Produits ZAHAB au sein de COCAN

Tâches effectuées:

- Promouvoir et vendre les produits ZAHAB lors des événements organisés par la COCAN (Comité d'Organisation de la Coupe d'Afrique des Nations).
- Accueillir et informer les clients potentiels sur les caractéristiques des produits.
- Gérer les stocks et les paiements des produits vendus.
- Assurer un service client de qualité en répondant aux questions et en aidant les clients à choisir les produits adaptés à leurs besoins.
- Atteinte des objectifs de vente dans un environnement dynamique et à fort flux.

Tchop et Yamo de Yaoundé, Cameroun décembre 2021 – mars 2022

POSTE: Agent polyvalent

Tâches effectuées:

- Service en salle
- Nettoyage et entretien de la salle
- Assistance en cuisine
- Travail à la caisse
- Assistance au service de bar